臺灣基隆地方法院基隆簡易庭小額民事判決
原　　　告　萬國大廈管理委員會
法定代理人　丙○○
訴訟代理人　甲○○
被　　　告　乙○○
上列當事人間請求給付管理費-公寓大廈管理條例事件，本院於
民國96年1月11日言詞辯論終結，判決如下：
    主  文
被告應給付原告新臺幣壹萬伍仟貳佰貳拾肆元，及自民國九十五
年十一月二十日起至清償日止，按週年百分之五計算之利息。訴
訟費用新臺幣壹仟元由被告負擔。
本判決得假執行。
    事實及理由要領
一、按訴狀送達後，原告不得將原訴變更或追加他訴，但擴張或
    減縮應受判決事項之聲明者，不在此限，民事訴訟法第 255
    條第1項第3款定有明文。本件原告起訴主張被告應給付原告
    新臺幣（下同）37,554元，及自起訴狀繕本送達翌日起至清
    償日止，按週年百分之5 計算之利息；嗣於本院審理時，聲
    明變更上開請求金額為15,224元，利息請求部分則同原訴之
    聲明，核屬應受判決事項聲明之擴張與減縮，於法並無不合
    ，應先敘明。
二、原告起訴主張：被告為門牌號碼基隆市○○路102號8樓-6建
    物所有權人，即原告社區區分所有權人之一。原告委員會成
    立後即修理癱瘓多時之電梯，修理費用應由全體社區區分所
    有權人分攤，每坪分攤195元，被告所有建物13.53坪，應分
    攤2,638 元；又依社區規約約定，區分所有權人應按月以每
    坪30元繳納管理費，即被告每月應繳納406 元之管理費，詎
    被告迄今仍積欠自93 年4月起至95年10月之管理費未繳納，
    為此請求被告給付電梯維修費及管理費如主文第1 項所示之
    金額，暨自起訴狀繕本送達被告翌日起至清償日止，按週年
    百分之5 計算之利息，且縱被告以其為社區墊付之費用債權
    為抵銷之抗辯，該項請求權亦已因罹於時效而消滅等語。而
    被告到庭抗辯其於10幾年前任上屆主委之時，自行墊付社區
    大樓油漆費用、消防管線及照明燈更新費用約4、50 萬元，
    爰主張以該筆債權於原告請求之維修費用及管理費之範圍內
    予以抵銷云云。
三、原告主張上開事實，業據提出管理委員會核備證明、電梯修
    理費分攤表、建物登記謄本、住戶規約、存證信函及回執等
    件為證，核屬相符，應堪信為真實。至被告主張抵銷抗辯部
    分，按當事人主張有利於己之事實者，就其事實有舉證之責
    任；原告於起訴原因已有相當之證明，而被告於抗辯事實並
    無確實證明方法，僅以空言爭執者，當然認定其抗辯事實之
    非真正，而應為被告不利益之裁判，此觀民事訴訟法第 277
    條前段、並參照最高法院18年上字第2855號判例即可明知。
    查，被告主張以其為社區墊付之油漆費用、消防管線及照明
    燈更新費用債權於原告請求之維修費用及管理費之範圍內予
    以抵銷，惟被告僅空言爭執，而未就該筆債權之存在舉證以
    實其說，依前開判例意旨，被告是項抗辯顯不可採；且縱被
    告主張之該筆債權確實存在，惟該債權係發生於76年間，經
    原告以民法第125 條：「請求權，因十五年間不行使而消滅
    。但法律所定期間較短者，依其規定。」規定主張時效抗辯
    ，該債權之請求權亦因罹於時效而消滅。故被告前開抗辯，
    為無理由。
四、從而，原告依兩造間建物區分所有之法律關係，請求被告給
    付如主文第1項所示之本金及利息，為有理由，應予准許。
五、依民事訴訟法第436條之23、第436條第2項、第78條、第436
    條之19第1項、第436條之20規定，判決如主文。
中　　華　　民　　國　　96　　年　　1 　　月　　18　　日
　　              基隆簡易庭法　官　徐世禎
以上正本係照原本作成。
對於本件判決如有不服，應於收受送達後20日內向本院提出上訴
書狀，上訴於本院合議庭，並按他造當事人之人數附具繕本。
當事人之上訴，非以判決違背法令為理由不得為之，上訴狀應記
載上訴理由，表明下列各款事項：
(一)原判決所違背之法令及其具體內容。
(二)依訴訟資料可認為原判決有違背法令之具體事實。
中　　華　　民　　國　　96　　年　　1 　　月　　18　　日
                            書記官　賴敏慧
